# 合并抵消问题

提问人：huxi0412 时间：2020-07-18 10:51:00
A公司 2010 年投资了B公司，持股51%，投资后就承包给了C公司，承包期为 10 年，承包期间C公司每年支付最高不超过 800 万元的承包费；如果B公司的净利润乘以51%股权小于 800 万元，C公司向A公司补足承包费至 800 万元，如果B公司的净利润乘以51%股权大于 800 万元，则C公司向A公司支付 800 万元，超出金额归属于C公司；承包期间B公司的少数股东按照持股比例分红。 A公司 2010 年投资B公司长投成本为 2000 万元，承包给C公司后，长投仍按照成本法核算 2000 万元，每年收取的承包费计入投资收益， 2020 年收回B公司的承包权后，A公司如何并表？长投金额与B公司的所有者权益的差异如何冲减？
A公司 2020 年收回B公司，是否视同非同一控制下企业合并？承包出去的时候是否应该视同处置B公司。
请教各位大大和版主。

回答人：chenyiwei
首先，在B公司承包经营期间，A能否仍控制B，需要谨慎判断，即A与C之间的承包关系是否类似于经营租赁，或者C是否可以看作A的代理人等。对此问题版面上有较多讨论，请自行搜索。
在确定B承包期间A不控制B的前提下，如果A和C并不处于同一控制下，则承包开始视作处置子公司，承包结束收回经营权和收益权视为非同一控制下合并取得子公司处理。

提问人：ali19900701 时间：2020-07-30 20:24:00
陈老师以及各位前辈们好，想请教一个问题：A公司和B公司都为甲的子公司，A和B发生土地转让的内部交易，A将拥有的一块地转让给了B公司，A同时缴纳了土地增值税，在做合并抵消时，土地增值税如何处理呢？继续放在税金及附加吗。@chenyiwei

回答人：chenyiwei
要考虑：该土地（或该地块上的开发产品，下同）日后是否很可能由B公司出售；如果是，则日后B公司出售该土地时，如何确定可扣除的成本（能否按照B取得该土地的内部交易价格进行扣除），从而使得当前缴纳的土地增值税后续抵减下一环节应缴纳的土地增值税。
也就是，这一问题的处理原则类似于就内部交易未实现损益确认递延所得税资产的判断和处理，确保在合并报表层面符合资产的定义和确认条件。

提问人：jinapai 时间：2020-10-26 15:50:00
您好陈版主，请教下：某集团下属 2 家子公司，这 2 家子公司分别对同一非关联方有往来款，分别挂其他应收及其他应付，那么在编制集团合并时，对外部的同一非关联方往来款需要抵消披露吗？

回答人：chenyiwei
不能在合并报表中抵销列报，除非已经签订三方抵账协议并截至资产负债表日已生效。

提问人：wxj_001 时间：2020-11-15 22:32:00
一家母公司在 2019 年 9 月 30 日完成股改，股改前对某子公司采取成本法核算，股改时母公司以评估值对其长期股权投资进行调整，增加调整了长期股权投资，也调整了母公司的资本公积，今年该子公司对上年度利润进行了分红，合并报表抵消投资收益时如果按常规抵消未分配利润会导致其未分配利润成为红字，是否应该将股改前形成的利润抵消股改时调整的长股投成本或资本公积，股改后形成的利润抵消未分配利润，这两种方式那一种更符合会计准则要求，谢谢

回答人：chenyiwei
如果有限责任公司整体变更为股份有限公司，则不应按评估值进行账务调整。因此，一般理解不应存在你说的问题。